# 存货跌价准备结转成本是否对现金流量表附表存货的减少有影响

提问人：xflcpa123 时间：2016-08-08 15:31:45
请教陈版及各位老师：
A公司 2015 年末存货余额为 1000 万元，跌价准备余额为 100 万元， 2016 年 2 月将此存货销售，跌价准备也进行了结转，收入 1200 万元，成本应为 900 万元（1000-100），请问：结转成本时，结转的跌价准备是否对现金流量表附表存货的减少项目金额有影响。谢谢！

回答人：chenyiwei
跌价准备因对应的存货销售而转回时，是贷记（冲减）销售成本，导致净利润增加但不影响经营现金流，且因为贷方科目不是“资产减值损失”而不影响现金流量表附表中的“资产减值损失”项目，所以只能通过“存货增减”项目来平衡其影响。

提问人：我爱新视野 时间：2017-02-20 21:19:04
“存货增减”项目来平衡其影响，这样处理存货就与报表金额对不上了，因为存货的增减按准则讲解是期初与期末只差。我就不明白的是为什么不可以通过其他来平衡其影响？

回答人：chenyiwei
因存货销售或耗用导致的跌价准备转销数是在“存货的增减”项目中体现的，这一点比较特殊，确实也没有其他间接法项目可以容纳。